最高法院刑事判決　　　　　　　　　　111年度台上字第430號
上　訴　人　張朕瑋



上列上訴人因違反毒品危害防制條例案件，不服臺灣高等法院臺
中分院中華民國110 年10月28日第二審判決（110 年度上訴字第
796 號，起訴案號：臺灣臺中地方檢察署109 年度偵字第 23079
、26047 號），提起上訴，本院判決如下：
    主  文
上訴駁回。
    理  由
一、按刑事訴訟法第377 條規定，上訴於第三審法院，非以判決
    違背法令為理由，不得為之。是提起第三審上訴，應以原判
    決違背法令為理由，係屬法定要件。如果上訴理由書狀並未
    依據卷內訴訟資料，具體指摘原判決不適用何種法則或如何
    適用不當，或所指摘原判決違法情事，顯與法律規定得為第
    三審上訴理由之違法情形，不相適合時，均應認其上訴為違
    背法律上之程式，予以駁回。
二、本件經原審審理結果，認為上訴人張朕瑋有原判決事實欄所
    載販賣甲基安非他命予游東龍4 次之犯行，因而維持第一審
    論處上訴人修正前販賣第二級毒品（3 罪）、販賣第二級毒
    品（1 罪）罪刑之判決，並為沒收宣告及定應執行刑（有期
    徒刑5 年6 月）之判決，駁回上訴人之第二審上訴。已詳述
    認定犯罪事實所憑之證據及其認定之理由。從形式上觀察，
    並無足以影響判決結果之違法情形存在。且查：
㈠、毒品危害防制條例第17條第1 項所稱「供出毒品來源，因而
    查獲其他正犯或共犯者」，係指被告供出毒品來源之相關資
    料，諸如前手之姓名、年籍、住居所或其他足資辨別之特徵
    等，使調查或偵查犯罪之公務員因而對之發動調查或偵查，
    並因而破獲者而言，是故，偵查機關必有因而查獲正犯或共
    犯，始足合於減輕或免除其刑之要件。原判決載敘上訴人經
    警查獲本案後，雖於警詢中供出其毒品來源為綽號「中林志
    偉」之男子，惟未供述足資辨別之個資，其於原審復稱毒品
    來源為許若晨，即手機上「中林志偉」的暱稱云云，惟上訴
    人歷次所陳或前後不一、或悖於常情，況不論「中林志偉」
    或許若晨均未經偵查機關查獲販賣毒品予上訴人事證等旨，
    如何與上開規定不符，而無毒品危害防制條例第17條第1 項
    減刑寬典適用之理由（見原判決第6 至10頁），俱有卷內訴
    訟資料可按，殊無違誤可言。上訴意旨略謂：證人許若晨所
    供與上訴人陳述內容僅有些微差異，因時間已經過1 年，實
    屬正常，檢警未調閱交易處所洗車場之監視器錄影畫面以查
    明，損害上訴人得予減刑之權益等語。係未依卷內資料，就
    原判決已說明之事項，徒憑己意，任意指摘，自非適法之第
    三審上訴理由。
㈡、原審就上訴人本件所犯販賣第二級毒品4 罪犯行，均適用累
    犯規定加重其刑，再依修正前、後毒品危害防制條例第17條
    第2 項減輕其刑後，以其責任為基礎，具體審酌刑法第57條
    所定各情，認第一審所為分別量處有期徒刑3 年9 月、3 年
    7 月、3 年8 月、5 年2 月，以及考量各罪整體關係所定應
    執行刑5 年6 月，既未逾越法定刑範圍，復無違反罪責原則
    、公平原則，且所定應執行刑已趨向最低度刑（有期徒刑 5
    年2 月以上，16年2 月以下），洵無違法可指。上訴意旨泛
    引定應執行刑之理論及其他個案之定刑，主張上訴人已悔悟
    向上，請給予合理公正、最有利之裁判，俾上訴人有自新機
    會、早日回歸社會、彌補過錯等語。並未具體指摘原判決量
    刑有何違背法令，殊非適法之第三審上訴理由。
三、本件上訴為違背法律上之程式，應予以駁回。
據上論結，應依刑事訴訟法第395條前段，判決如主文。
中    華    民    國   111    年    1     月    13    日
                  刑事第二庭審判長法  官  林  勤  純  
                                  法  官  莊  松  泉  
                                  法  官  李  釱  任  
                                  法  官  吳  秋  宏  
                                  法  官  王  梅  英  
本件正本證明與原本無異
                                  書記官
中    華    民    國   111    年    1     月    19    日